【裁判字號】    95,毒抗,4
【裁判日期】    950119
【裁判案由】    聲請強制戒治
【裁判全文】
臺灣高等法院高雄分院刑事裁定           95年度毒抗字第4號
抗  告  人
即  被  告  甲○○
                    （現於臺灣屏東看守所附設勒戒所）
上列抗告人因施用毒品案件，不服臺灣屏東地方法院中華民國94
年11月30日強制戒治裁定（94年度毒聲字第706 號），提起抗告
，本院裁定如下：
    主  文
抗告駁回。
    理  由
一、按觀察、勒戒後，檢察官或少年法院依據勒戒處所之陳報，
    認受觀察、勒戒人有繼續施用毒品傾向者，檢察官應聲請法
    院裁定或由少年法院裁定令入戒治處所強制戒治，其期間為
    6 個月以上，至無繼續強制戒治之必要為止，但最長不得逾
    1 年，毒品危害防制條例第20條第2 項定有明文。
二、本件原裁定以被告甲○○因施用毒品案件，經裁定送臺灣屏
    東看守所附設勒戒所執行觀察、勒戒後，認有繼續施用毒品
    之傾向，有該所94年11月17日屏所衛字第0940004914號函送
    之「有無繼續施用毒品傾向證明書及有無繼續施用毒品傾向
    評估標準紀錄表」可參，爰依毒品危害防制條例第20條第2
    項規定裁定令入戒治處所施以強制戒治，期間為6 個月以上
    ，至無繼續強制戒治之必要為止，但最長不得逾1 年。經核
    原裁定於法並無不合。
三、抗告意旨雖以：抗告人於94年5 月30日甫生下1 女，即入所
    接受觀察、勒戒，因思念幼女，擔心幼女無人照顧，故而精
    神憂悶，情緒不安，鑑定人員不察，誤認抗告人上開情緒是
    因毒癮未戒絕所致，而認其仍有繼續施用毒品之傾向，誠有
    誤會云云，指摘原裁定不當。
四、按受觀察勒戒人有無繼續施用毒品傾向之判定，係依法務部
    與行政院衛生署所訂頒之「有無繼續施用毒品傾向評分標準
    評分說明手冊」作為評估之基準，評估之項目分為人格特質
    、臨床徵候、環境相關因素。人格特質包括：毒品犯罪之相
    關司法紀錄、其他犯罪相關記錄、短期內再犯加重計分、行
    為觀察等細目；臨床徵候：因個案對於自己藥物使用資料可
    能有所保留，除由個案自陳資料外，必須參考個案所有資料
    ，如尿液檢驗結果、藥物使用記錄、醫療紀錄、犯罪紀錄及
    其他相關資料、戒斷症狀等，得分60分以上者，為有繼續施
    用毒品之傾向。經查：本件臺灣屏東看守所附設勒處所檢送
    之「有無繼續施用毒品傾向證明書及評估標準紀錄表」已記
    載依抗告人之人格特質、臨床徵候、環境相關因素等項目綜
    合判斷結果，抗告人共得69分，其中臨床徵候，包括戒斷症
    狀、多重藥物使用、注射使用，是否超過1 年、情緒及態度
    等項目共得60分，環境相關因素包括社會功能、支持系統等
    項目共計得9 分，因認抗告人確有繼續施用毒品之傾向，有
    上開證明書、評估紀錄表在卷可憑（見94年度毒偵字第1822
    號卷）。上開評定結果係依主管機關定頒之評估基準進行，
    在客觀上並無逾越裁量標準，是上開附設勒處所判定抗告人
    有繼續施用毒品之傾向，顯非無據。抗告意旨僅主觀認定其
    精神憂悶、情緒不安，是因思念幼女，擔心幼女無人照顧所
    引起，並未有何積極證據可為佐憑，且忽略上開評定結果是
    由專業醫師依前開評估基準所為之專業判斷。抗告人執上開
    理由指摘原裁定不當，並無理由，應予駁回。
五、據上論結，應依刑事訴訟法第412 條，裁定如主文。
中    華    民    國    95    年    1     月    19    日
                  刑事第七庭    審判長法  官   莊飛宗
                                      法  官   曾逸誠
                                      法  官   黃三友
以上正本證明與原本無異。
不得再抗告。
中    華    民    國    95    年    1     月    20    日
                                      書記官   黃玉珠


司法院資訊處製作；財團法人民間司法改革基金會備份。
